臺灣板橋地方法院刑事判決　　　　　　　93年度訴字第2097號
公　訴　人　臺灣板橋地方法院檢察署檢察官
被　　　告　丁○○
　　　　　　　　　　　押)
　　　　　　戊○○
上列被告因搶奪案件，經檢察官提起公訴（93年度偵字第15608
號），本院判決如下：
    主  文
丁○○共同連續意圖為自己不法之所有，而搶奪他人之動產，累
犯，處有期徒刑壹年陸月。
戊○○共同連續意圖為自己不法之所有，而搶奪他人之動產，處
有期徒刑壹年貳月。
    事  實
一、丁○○曾於民國87年間因違反懲治盜匪條例、搶奪、竊盜案
    件，經法院分別判處有期徒刑三年八月、一年、五月確定，
    於91年7 月5 日執行完畢，猶不知悔改，與戊○○基於意圖
    為自己不法所有之概括犯意之聯絡，先後於：
  (一)93年9 月22日晚上8 時55分許，丁○○騎乘其所有之MEF-70
    8 號重型機車搭載戊○○，行經臺北縣板橋市○○街90號前
    時，見乙○○行走於路旁，認有機可趁，乃乘乙○○不及防
    備之際，推由丁○○以右手加速油門，左手徒手搶奪之方式
    ，搶奪乙○○之皮包一個 (內有現金新臺幣（下同）八百元
    、身分證、汽車駕駛執照、健保卡、臺北銀行信用卡、郵局
    提款卡），得手後加速離去，所得現金朋分花用，並將乙○○之汽車駕駛執照一張棄置在板橋市○○路○段120 號郵局
    前之水溝內，其餘物品亦予棄置。
  (二)93年9 月30日下午1 時38分許，亦由丁○○騎乘上開機車搭
    載戊○○，行經臺北縣板橋市○○路○段410 巷1 弄5 號前
    ，見甲○○行走於路旁，認有機可趁，乃乘甲○○不及防備
    之際，推由後座之戊○○下手搶奪甲○○之咖啡色手提皮包
    一個 (內有黑色皮夾一個、現金三千九百元、信用卡八張、
    金融卡一張、現金卡五張、存款簿一本、印章一枚、行動電
    話一支（含晶片卡一張）、身分證一張、機車駕駛執照一張
    、行車執照一張、機車保險卡一張、健保卡二張），得手後
    加速離去，並將甲○○之行動電話一支（含晶片卡一張）放
    置在丁○○位於板橋市○○路○段215 號8 樓之住處內，又
    將甲○○之黑色皮夾一個、信用卡三張（分別係渣打銀行、
    匯豐銀行、花旗銀行之信用卡）、身分證一張、機車駕駛執
    照一張、行車執照一張、機車保險卡一張、健保卡二張棄置
    在板橋市溪頭公園前之水溝內，其餘物品亦予棄置，現金三
    千九百元則放置在丁○○身上。嗣因甲○○於遭搶奪後旋即
    報案，經警於同日下午4 時許，在板橋市○○路○段16號前
    查獲丁○○、戊○○，並扣得丁○○身上之現金三千九百元
    ，又經丁○○、戊○○帶同警方於同日下午5 時許，在板橋
    市溪頭公園前之水溝內起獲甲○○之黑色皮夾一個、信用卡
    三張、身分證一張、機車駕駛執照一張、行車執照一張、機
    車保險卡一張、健保卡二張，丁○○、戊○○又帶同警方於
    同日下午5 時35分許，在板橋市○○路○段215 號8 樓起獲
    甲○○之行動電話一支（含晶片卡一張），丁○○、戊○○
    又帶同警方於同日晚上9 時25分許，在板橋市○○路○段
    120 號郵局前之水溝內起獲乙○○之汽車駕駛執照一張。
二、案經臺北縣政府警察局海山分局報請臺灣板橋地方法院檢察
    署檢察官偵查起訴。
    理  由
一、訊據被告丁○○對於上揭騎機車搶奪之犯行均供承不諱，惟
    辯稱：兩次搶奪均是由伊下手行搶的云云；訊據被告戊○○
    則矢口否認有何搶奪犯行，辯稱：兩次搶奪均是騎機車的丁○○下手行搶，伊只是坐在後座云云。經查：
  (一)上揭關於被害人乙○○遭搶奪之犯罪事實，業據被害人乙○○於警詢及本院審理時指述綦詳，並有其立具之贓物認領保
    管單一紙在卷可稽。而查，被告丁○○、戊○○於警詢時均
    坦承有共乘機車，於93年9 月22日晚上在板橋市○○街90號
    前共同搶奪乙○○皮包之犯行，又被告丁○○、戊○○於偵
    查中復均承稱：搶得之現金由二人一起花用等語，況且，被
    告戊○○當時坐在機車後座，其與駕駛機車行搶之被告丁○○彼此間應有犯意之聯絡，應可肯定。
  (二)上揭關於被害人甲○○遭搶奪之犯罪事實，業據被害人甲○○於警詢及本院審理時指述綦詳，並有其立具之贓物認領保
    管單二紙，以及被告行搶後旋遭路邊監視器所攝畫面之翻拍
    照片五張在卷可稽。而查，被害人甲○○於本院審理時明確
    證稱：當時他們從我對面過來，我沒有注意他們，機車上面
    的女生就搶我手上所提的手提皮包，她就跟我稍微拉扯搶那
    個皮包，之後她就搶走，我有回頭跟著機車的方向追，我有
    喊搶劫，那個女孩子有回過頭看了我一下，該一男一女就是
    在庭的被告二人等語，足見被告丁○○、戊○○均辯稱：是
    騎機車的丁○○下手行搶的云云，不可採信，當時應是由坐
    在機車後座之被告戊○○下手行搶，其與駕駛機車之被告丁○○彼此間應有犯意聯絡及行為分擔，要無可疑。
  (三)綜上所述，被告丁○○、戊○○上揭所辯均不足採，事證明
    確，其二人之搶奪犯行均堪以認定。
二、核被告所為，均係犯刑法第325 條第1 項之搶奪罪。被告丁○○、戊○○二人就上開搶奪犯行，彼此間有犯意聯絡及行
    為分擔，均為共同正犯。又被告丁○○、戊○○先後二次搶
    奪犯行，時間緊接，所犯係構成要件相同之罪名，顯係各基
    於概括犯意為之，均為連續犯，均應依刑法第五十六條規定
    論以一罪，並依法加重其刑。查被告丁○○曾於87年間因違
    反懲治盜匪條例、搶奪、竊盜案件，經法院分別判處有期徒
    刑三年八月、一年、五月確定，於91年7 月5 日執行完畢，
    有臺灣高等法院被告全國前案紀錄表一件附卷足憑，其於執
    行完畢後五年之內，再犯本件有期徒刑以上之罪，係屬累犯
    ，應依刑法第四十七條之規定遞加重其刑。爰審酌被告二人
    正值青年，不思奮發向上，連續搶奪他人之財物，危害社會
    治安甚鉅，及其等犯罪之動機、目的、手段、犯罪後態度等
    一切情狀，各量處如主文所示之刑。
三、公訴意旨另以：被告丁○○、戊○○基於共同意圖為自己不
    法所有之犯意聯絡，由被告丁○○騎乘所有之MEF-708 號重
    型機車搭載被告戊○○，於93年8 月間行經臺北市○○○路
    附近，趁路人丙○○不備，由被告丁○○以右手加速油門，
    左手徒手搶奪之方式，搶奪丙○○之皮包（內有證件、現金
    及行動電話）得手，因認被告丁○○、戊○○共同涉犯刑法
    第325 條第1 項之搶奪罪嫌。經查，本件被告丁○○、戊○○為警查獲後，固於同日晚上9 時45分許，帶同警方在板橋
    市○○街279 號旁巷道之草叢內起出丙○○之身分證一張，
    被告丁○○就此並陳稱：是於93年8 月間在臺北市○○○路
    六條通的巷子裡搶得，是伊騎機車搶得的，機車沒有載人，
    搶得皮包內有證件、現金、行動電話云云。惟按被告或共犯
    之自白，不得作為有罪判決之唯一證據，仍應調查其他必要
    之證據，以察其是否與事實相符，刑事訴訟法第156 條第2
    項定有明文。經查，被害人丙○○於93年12月24日警詢時，
    指稱其是於93年8 月某日，將機車停放在臺北縣中和市○○
    街地政事務所對面時，遭人竊取放置在機車置物箱內之身分
    證，有警詢筆錄一份在卷可按，是被告丁○○之自白實難遽
    認係與事實相符，難以採為不利於被告丁○○之認定。此外
    ，復查無其他積極證據足資證明被告丁○○、戊○○有公訴
    意旨所指之此部分搶奪犯行，此部分不能證明被告丁○○、
    戊○○犯罪，原應諭知無罪之判決，然因公訴意旨認此部分
    與前開論處罪刑部分有連續犯之裁判上一罪關係，基於審判
    不可分原則，爰不另為無罪之諭知，附此敘明。
據上論斷，應依刑事訴訟法第299 條第1 項前段，刑法第28條、
第56條、第325 條第1 項、第47條，判決如主文。
本案經檢察官陳伯厚到庭執行職務。
中　　華　　民　　國　　94　　年　　7 　　月　　5 　　日
                  刑事第十六庭  審判長法　官  戴嘉清
                                      法  官  林晏鵬
                                      法  官  陳信旗
以上正本證明與原本無異
如不服本判決應於送達後10日內向本院提出上訴狀
中　　華　　民　　國　　94　　年　　7 　　月　　5 　　日
                                      書記官　許千士
附錄本案論罪科刑法條全文：
刑法第325 條
意圖為自己或第三人不法之所有，而搶奪他人之動產者，處六月
以上五年以下有期徒刑。
因而致人於死者，處無期徒刑或七年以上有期徒刑，致重傷者，
處三年以上十年以下有期徒刑。
第一項之未遂犯罰之。
